臺灣新竹地方法院民事裁定　　　　　　　96年度家抗字第23號
再　抗告人　甲○○
上列再抗告人請求聲明繼承事件，再抗告人對於民國96年8月31
日本院所為之96年度家抗字第23號裁定提起再抗告，本院裁定如
下：
    主  文
再抗告駁回。
再抗告程序費用新臺幣壹仟元由再抗告人負擔。
    理  由
一、按對於非訟事件抗告法院之裁定再為抗告，僅得以其適用法
    規顯有錯誤為理由，並經原法院之許可者為限。前項許可，
    以原裁定所涉及之法律見解具有原則上重要性者為限；民事
    訴訟法第436條之3第3項、第4項及第436條之6之規定，於第
    3項之抗告準用之，非訟事件法第45條第3、4、5項定有明文
    。所謂適用法規顯有錯誤，係指確定判決所適用之法規顯然
    不合於法律規定，或與現尚有效之判例、解釋顯然違反者而
    言，不包括認定事實錯誤、取捨證據失當、判決不備理由及
    在學說上諸說併存致發生法律上見解歧異等情形在內。又對
    於再為抗告，為裁判之原法院認為不應許可者，應以裁定駁
    回其抗告，民事訴訟法第436條之3第3項亦有明定。
二、本件再抗告意旨略以：再抗告人係被繼承人歐盛新之妻，為
    大陸地區人民，因不甚了解台灣法律，誤以為三年到期即可
    領取遺產，便於民國96年3月6日至新竹榮民服務處詢問相關
    繼承事宜，惟因承辦人員態度惡劣且未告知需到地方法院聲
    請繼承，故未完成繼承之聲請，事後再會同民意代表前往新
    竹榮民服務處，承辦人員態度始轉為和善並告知96年3月7日
    為聲請之末日，遂於96年3月7日始為繼承之聲請。是再抗告
    人未於期限內為繼承之聲明，並非再抗告人自身之過失，乃
    係新竹榮民服務處之承辦人員所致，應由新竹榮民服務處之
    承辦人員負擔全部責任，為此提起抗告，請求廢棄原裁定。
三、經查，本件再抗告人就聲明繼承事件，再抗告人前對於本院
    96年度聲繼字第7號裁定提起抗告，並經本院以96年度家抗
    字第23號裁定以其抗告為無理由而駁回其抗告。再抗告人雖
    據上情提起再抗告，惟其並未具體指出本院上開96年度家抗
    字第23號裁定，有如何適用法規顯有錯誤之情形，以及上開
    裁定所涉及之法律見解具有原則上重要性，而僅係再次重複
    原抗告意旨並為他項實體抗辯，揆諸首揭說明，顯有未合，
    是再抗告人所提再抗告，不應許可，應予駁回。
四、另縱認再抗告人指稱新竹榮民服務處之承辦人員需就此負全
    部責任屬實，惟此乃實體法上之爭執，應由再抗告人另行提
    起訴訟，以資解決，尚非本件非訟程序所得加以審究，併此
    敘明。
五、據上論結，本件再抗告為無理由，依非訟事件法第45條第5
    項、第46條、第21條第2項、第24條第1項，民事訴訟法第
    436條之3第3項、第95條、第78條，裁定如主文。
中　　華　　民　　國　　96　　年　　9　　月　28　　　日
                民事第二庭　    審判長法　官　 楊明箴
                                      法　官　 黃美盈
                                      法　官　 彭淑苑
以上正本係照原本做成。
本件不得抗告
                                       書記官  張永榮
中　　華　　民　　國　　96　　年　　9　　月　28　　　日
